臺灣新北地方法院刑事判決
110年度審易字第2035號
公  訴  人  臺灣新北地方檢察署檢察官
被      告  匡仁嫚


上列被告因竊盜案件，經檢察官提起公訴（110年度偵字第29327
號），本院判決如下：
　　主　文
匡仁嫚犯竊盜罪，處拘役參拾日，如易科罰金，以新臺幣壹仟元
折算壹日。
未扣案之犯罪所得宏瑋一般醫療口罩拾片沒收，於全部或一部不
能沒收或不宜執行沒收時，追徵其價額。
　　事　實
一、匡仁嫚意圖為自己不法之所有，基於竊盜之犯意，於民國11
    0年5月22日6時42分許(起訴書載為36分許，然此為監視器畫
    面之時間，與實際時間慢6分鐘)，在址設新北市○○區○○街00
    號之統一便利商店合喬門市內，徒手自貨架上拿取由該門市
    店長王富民管領之宏瑋一般醫療口罩1盒，並開啟包裝盒，
    抽出盒內之口罩1包（內含口罩10片，價值新臺幣【下同】1
    69元）後，將該空包裝盒放回貨架上，再將該口罩1包放入
    吊掛其手部之提袋內，以此方式竊取該口罩1包得手後，未
    經結帳隨即離去。嗣超商店員及王富民發覺置於貨架上之空
    包裝盒後，調閱監視器查看報警而循線查獲。
二、案經王富民訴由新北市政府警察局樹林分局移送臺灣新北地
    方檢察署檢察官偵查起訴。
　　理　由
一、認定犯罪事實所憑之證據及理由：
　　  訊據被告匡仁嫚固坦承監視器上之人為其本人，並有於上
    揭時地拿取上揭口罩盒，再將包裝盒放回貨架之事實，然矢
    口否認有何竊盜犯行，辯稱：該包裝盒在我拿取時即為空盒
    ，我沒有拿盒中口罩云云。經查：
　㈠被告於上揭時地，自貨架上拿取上揭口罩1盒內裝口罩十片後
    ，再將空包裝盒放回貨架之事實，業據告訴人即證人王富民
    於本院審理中證述明確（見本院卷第47頁至第49頁）。
　㈡本院勘驗現場監視錄影畫面檔案（見本院卷第53至67頁）結
    果如下(下列所稱犯嫌即指被告而言)：
　　光碟內有「犯嫌進入超商畫面(1).mp4〈播放時間長度：20秒
    〉、犯嫌假裝比對商品畫面(2).mp4〈播放時間長度：52秒〉、
    犯嫌竊取商品畫面(3).mp4〈播放時間長度：1分23秒〉、」3
    個檔案，係翻拍超商店內監視器之畫面。
   ㊀犯嫌進入超商畫面(1).mp4於錄影畫面時間（下同）2021/05
     /2206:30:00，畫面一開始，被告手提著提袋進入超商內並
     做實名制登記（如附件圖1）。
   ㊁犯嫌假裝比對商品畫面(2).mp4
     1.於2021/05/22 06:34:31，畫面一開始，被告右手勾著提
       袋站在畫面中間之貨架旁；於2021/05/22 06:34:32，被
       告伸出左手拿取吊在貨架上之商品A，正面反面檢視後又
       放回去（如附件圖2）；於2021/05/22 06:34:41，被告
       伸出左手拿取放在商品A下方之紙盒裝商品B，正面反面
       檢視後又放回去（如附件圖3）。
     2.於2021/05/22 06:34:59，被告轉身走了4、5步至貨架右
       側走道處看了一下後，又轉身回到剛才商品A、B之貨架
       處；於2021/05/22 06:35:09，被告伸出左手拿取放在商
       品A下方，置於貨架上之紙盒裝商品B，正面反面檢視後
       又放回去；於2021/05/22 06:35:19，被告轉身從畫面左
       邊走去。
   ㊂犯嫌竊取商品畫面(3).mp4
     1.畫面一開始，被告右手勾著提袋站在商品A、B之貨架旁
       ；撥放至1秒，被告伸出左手拿取吊在貨架上之商品A右
       邊之紙盒裝商品C（如附件圖4），並將商品C放在右手；
       撥放至6秒，被告以左手開啟包裝盒後，以左手將盒內之
       商品抽出來並稍做檢視（如附件圖5、6）；撥放至12秒
       ，被告似欲將商品裝回盒內，隨即又檢視該商品（如附
       件圖7）。
     2.撥放至15秒，被告右手持包裝盒，左手將盒子裝好後，
       右手拿著取出之商品，伸出左手將紙盒放回吊架上，再
       將商品放至左手（如附件圖8至10）。
     3.撥放至21秒，被告抬頭四處張望，並將左手所持之商品
       ，放入右手之提袋內（如附件圖11至14）。
      4.撥放至27秒，被告伸手持續翻找吊在貨架上之商品C後
       方之商品及下方之商品後，又將商品歸位放好。
      5.撥放至40秒，被告轉身從貨架左側離開，隨即走出店外
       。
　　勘驗光碟報告附件照片:
圖1：
 
圖2：
 
圖3：
 
圖4：
 
圖5：
 
圖6：（圖5放大畫面）
 
圖7：
 
圖8：
 
圖9：
 
圖10：
 
圖11：
 
圖12：（圖11放大畫面）
 
圖13：
 
圖14：（圖13放大畫面）

 ㈢參以上開勘驗結果及監視錄影畫面翻拍照片顯示，可知被告確
  有於上揭時、地，自貨架上取下口罩1盒後，並開啟包裝抽出
  口罩1包，再將抽出之口罩放入自己所攜帶手提袋內，隨即未
  經結帳櫃臺，而離去之行為，此與告訴人於本院審理中證稱：
  門市職員告訴我架上的宏瑋醫療口罩有一個空盒子，我去調監
  視器，看了光碟確認被告確實把架上口罩抽出拿走放到包包，
  並未結帳就離開等語互核相符（見本院卷第47頁至第49頁），
  被告所辯其取出者為空盒子，並未從盒中取走口罩云云，即與
  事實不符，應僅為臨訟卸責之詞，無足為採。是本件事證明確
  ，被告所為竊盜犯行，洵堪認定，應依法論科。
二、論罪科刑:
　㈠核被告所為，係犯刑法第320條第1項之竊盜罪。
　㈡審酌被告不思循正當途徑獲取財物，反企圖不勞而獲，任意
    竊取他人財物，顯然欠缺尊重他人財產權之觀念，所為殊非
    可取，且犯後又飾詞圖卸刑責，態度非佳，兼衡其素行、犯
    罪之動機、目的、手段、竊取財物之價值輕微，暨被告自陳
    國中畢業之智識程度、從事臨時工、收入不固定，且須扶養
    身心障礙之兄長等情（見本院卷第51頁），有中華民國身心
    障礙證明影本1份在卷可按，再參酌被告犯後迄今尚未與告
    訴人達成和解等一切情狀，量處如主文所示之刑，並諭知易
    科罰金之折算標準，以資懲戒。
三、沒收:
　　按犯罪所得，屬於犯罪行為人者，沒收之；前2項之沒收，
    於全部或一部不能沒收或不宜執行沒收時，追徵其價額，刑
    法第38條之1第1項前段、第3項定有明文。查本案被告竊取
    宏瑋一般醫療口罩1包，屬被告之犯罪所得，且並未扣案或
    實際發還被害人，復經核本案情節，亦無刑法第38條之2第2
    項裁量不宣告或酌減沒收之情形，應依刑法第38條之1第1項
    、第3項之規定宣告沒收，於全部或一部不能沒收或不宜執
    行沒收時，追徵其價額。
據上論斷，應依刑事訴訟法第299條第1項前段，刑法第320條第1
項、第41條第1項前段、第38條之1第1項前段、第3項，刑法施行
法第1條之1第1項，判決如主文。
本案經檢察官黃育仁提起公訴：檢察官盧祐涵到庭執行職務。
中　　華　　民　　國　　111 　年　　3 　　月　　11　　日
　　　　　　　　　刑事第二十五庭　法　官 王綽光
上列正本證明與原本無異。
如不服本判決，應於判決送達後20日內敘明上訴理由，向本院提
出上訴狀 (應附繕本) ，上訴於臺灣高等法院。其未敘述上訴理
由者，應於上訴期間屆滿後20日內向本院補提理由書「切勿逕送
上級法院」。
                                   書記官  王嘉蓉
中　　華　　民　　國　　111 　年　　3 　　月　　14　　日
中華民國刑法第320條第1項
意圖為自己或第三人不法之所有，而竊取他人之動產者，為竊盜
罪，處5年以下有期徒刑、拘役或50萬元以下罰金。